【裁判字號】    97,抗,67
【裁判日期】    970321
【裁判案由】    確定訴訟費用
【裁判全文】
臺灣高等法院高雄分院民事裁定            97年度抗字第67號
抗  告  人  丙○○
            甲○○○○○○
            乙○○
上列抗告人因與相對人台灣新生報業股份有限公司間確定訴訟費
用事件，對於民國97年1 月16日臺灣高雄地方法院97年度審聲字
第22號所為裁定提起抗告，本院裁定如下：
    主  文
原裁定廢棄。
相對人應賠償之訴訟費用額確定為新台幣貳拾柒萬柒仟肆佰陸拾
柒元，及自本裁定送達翌日起至清償日止，按年息百分之五計算
之利息。
  理  由
一、抗告意旨略以：抗告人歷次上訴第三審，均依法委任律師，
    計支付律師酬金新台幣（下同）12萬元，此律師酬金均為訴
    訟費用之一部，原裁定將此部分金額剔除，顯有未合，爰請
    求廢棄原裁定，重新確定訴訟費用額等語。
二、按得列為訴訟費用之律師酬金，應由各審級法院依聲請或依
    職權，斟酌案情之繁簡、訴訟之結果及律師之勤惰，裁定其
    數額，並應限定其最高額。此觀民事訴訟法第77條之25、第
    466 條之3 第1 項，司法院訂頒法院選任律師及第三審律師
    酬金核定支給標準第3 條、第4 條之規定自明。而當事人於
    第三審法院委任律師為其訴訟代理人，因酌定酬金數額須斟
    酌案情繁簡、訴訟結果及律師之勤惰，自以承辦第三審事件
    之最高法院較為明瞭，由其依聲請或依職權裁定為宜。經查
    ，抗告人歷次上訴第三審均委任律師為訴訟代理人，且經最
    高法院依抗告人之聲請，以裁定核定第三審律師酬金共為9
    萬元，有抗告人之陳報狀暨最高法院主文通知書可稽，自應
    列計為本件訴訟費用。是相對人應賠償抗告人之訴訟費用額
    ，依後附計算書所示，確定為27萬7467元。原裁定未列計抗
    告人上訴第三審之律師酬金，尚有未洽，爰將原裁定廢棄，
    更為裁定如主文所示。
據上論結，本件抗告為有理由，依民事訴訟法第492 條，裁定如
主文。
中    華    民    國    97    年    3    月    21     日
                            民事第一庭
                                審判長法官  黃金石
                                法      官  林健彥
                                法      官  謝肅珍
以上正本證明與原本無異。
如不服本裁定應於送達後10日內向本院提出再抗告狀（並按他造
當事人之人數附繕本），並繳納再抗告費新臺幣1,000 元。
再為抗告應以適用法規顯有錯誤為理由，並經本院之許可，該許
可以原裁定所涉及之法律見解具有原則上之重要性者為限，並委
任律師為代理人。
中    華    民    國    97    年    3    月    21     日
                                書  記  官  蘇恒仁
附註：
抗告人之配偶、三親等內之血親、二親等內之姻親，或抗告人為
法人、中央或地方機關時，其所屬專任人員具有律師資格並經法
院認適當者，亦得為第三審代理人。
抗告人或其法定代理人具有律師資格者及前項情形，應於提起抗
告或委任時釋明之。
┌───────────────────┬──────┐
│計算書                                │            │
├───────┬───────────┼──────┤
│項  目        │   金    額（新臺幣） │ 備     註  │
├───────┼───────────┼──────┤
│第一審裁判費  │            48,159元  │由抗告人支出│
├───────┼───────────┼──────┤
│第二審裁判費  │            72,239元  │由抗告人支出│
├───────┼───────────┼──────┤
│第三審裁判費  │            66,543元  │由抗告人支出│
├───────┼───────────┼──────┤
│第三審律師酬金│            90,000元  │由抗告人支出│
├───────┼───────────┼──────┤
│郵務送達費    │526元（原繳1,444元，退│由抗告人支出│
│              │郵918 元）            │            │
│              │                      │            │
├───────┼───────────┼──────┤
│合      計    │            277,467元 │應由相對人負│
│              │                      │擔          │
└───────┴───────────┴──────┘


司法院資訊處製作；財團法人民間司法改革基金會備份。
